臺灣新北地方法院刑事判決
110年度訴字第1079號
公  訴  人  臺灣新北地方檢察署檢察官
被      告  王文菁


選任辯護人  蘇錦霞律師（法律扶助律師）          
被      告  陳明微



選任辯護人  陳俊宏律師（法律扶助律師）
上列被告等因違反毒品危害防制條例案件，經檢察官提起公訴（
109年度偵字第43230號、110年度偵緝字第2659號），本院判決
如下：
    主  文
王文菁共同犯販賣第二級毒品罪，處有期徒刑柒年陸月。扣案之
行動電話（廠牌型號SAMSUNG Galaxy A21s）壹支沒收；未扣案
之犯罪所得新臺幣壹仟元沒收，於全部或一部不能沒收或不宜執
行沒收時，追徵其價額；又犯販賣第二級毒品罪，處有期徒刑柒
年陸月。扣案之行動電話（廠牌型號SAMSUNG Galaxy A21s）壹
支沒收；未扣案之犯罪所得新臺幣壹仟元沒收，於全部或一部不
能沒收或不宜執行沒收時，追徵其價額。有期徒刑部分，應執行
有期徒刑捌年。
陳明微共同犯販賣第二級毒品罪，處有期徒刑柒年肆月。
    事  實
一、王文菁、陳明微均明知甲基安非他命係毒品危害防制條例第
    2條第1項第2款列管之第二級毒品，依法不得販賣，竟分別
    為下列犯行：
  ㈠王文菁、陳明微共同意圖營利，基於販賣第二級毒品之犯意
    聯絡，先由王文菁使用其所有之行動電話（廠牌型號SAMSUN
    G Galaxy A21s）與陳文志聯繫毒品交易事宜後，陳明微於
    民國109年8月6日20時39分許，依王文菁之指示騎乘車牌號
    碼000-000號機車前往新北市○○區○○路00巷0號旁之停車場，
    交付重量約0.5公克之甲基安非他命1包予陳文志，並向陳文
    志收取新臺幣（下同）1,000元之現金，而完成交易，以此方
    式販賣第二級毒品甲基安非他命與陳文志。
　㈡王文菁意圖營利，另基於販賣第二級毒品之犯意，透過上開
    行動電話與陳文志聯繫毒品交易事宜後，於109年8月7日20
    時47分許，騎乘車牌號碼000-000號機車前往新北市○○區○○
    路00巷0號旁之停車場，交付重量約0.5公克之甲基安非他命
    1包予陳文志，並向陳文志收取1,000元之現金，而完成交易
    ，以此方式販賣第二級毒品甲基安非他命與陳文志。
二、案經新北市政府警察局蘆洲分局報請臺灣新北地方檢察署及
    同署檢察官自行簽分後偵查起訴。
    理  由
一、證據能力：
　㈠按被告以外之人於審判外之言詞或書面陳述，除法律有規定
    者外，不得作為證據；被告以外之人於檢察事務官、司法警
    察官或司法警察調查中所為之陳述，與審判中不符時，其先
    前之陳述具有較可信之特別情況，且為證明犯罪事實存否所
    必要，得為證據；被告以外之人於審判外之言詞或書面陳述
    ，除法律有規定者外，不得作為證據，刑事訴訟法第159條
    第1項、第159條之2分別定有明文。查證人陳文志於警詢時
    之陳述屬傳聞證據，而其已於本院審理中到庭作證，其於本
    院審理中證述之主要內容與其於警詢時所述大致相符，因而
    與刑事訴訟法第159條之2規定得例外作為證據之要件不符，
    復經被告王文菁及其辯護人爭執此部分之證據能力，故不得
    作為證據，但尚可作為彈劾之用。
　㈡按被告以外之人於偵查中向檢察官所為之陳述，除顯有不可
    信之情況者外，得為證據，刑事訴訟法第159條之1第2項亦
    有明定。查證人陳文志於偵查中訊問時所為之陳述，係在檢
    察官面前為之，未見檢察官有何違法取證之情形，復無證據
    證明其於偵查中檢察官訊問時所為之陳述，有顯不可信之情
    形，是其上開於偵查中之陳述自具證據適格。又於本院審理
    中，證人陳文志亦已到庭作證，而給予被告2人行使對質詰
    問權之機會，復經本院審理中提示上開證人於偵訊時之筆錄
    及告以要旨，由檢察官及被告等及其等辯護人依法辯論，完
    足證據調查之程序，以保障被告訴訟權利，是證人陳文志於
    偵查時之陳述，均具有證據能力並得採為證據。
　㈢按被告以外之人於審判外之陳述，雖不符刑事訴訟法第159條
    之1至第159之4之規定，而經當事人於審判程序同意作為證
    據，法院審酌該言詞陳述或書面陳述作成時之情況，認為適
    當者，亦得為證據；又當事人、代理人或辯護人於法院調查
    證據時，知有第159條第1項不得為證據之情形，而未於言詞
    辯論終結前聲明異議者，視為有前項之同意，同法第159條
    之5第1項、第2項亦有規定。本案下述所引其餘被告以外之
    人於審判外之陳述，經本院提示上開審判外陳述之內容並告
    以要旨，被告2人及其等辯護人對證據能力均不爭執，亦未
    於言詞辯論終結前對該等審判外陳述之證據資格聲明異議，
    且經審酌各該供述證據作成之客觀情狀，並無證明力明顯過
    低或係違法取得之情形，復為證明本案犯罪事實所必要，認
    為以之作為證據應屬適當，應有證據能力。
　㈣另本院後述所引用之其餘非供述證據，經本院依法當庭提示
    令被告辨認外，復無證據足證係公務員違背法定程序所取得
    ，且當事人亦未表示反對意見，而為證明本案犯罪事實所必
    要，亦得作為本案證據。
二、認定事實所憑之證據及理由：
　　訊據被告2人均否認涉犯販賣第二級毒品犯行，被告等及其
    等分別辯解如下：㈠被告王文菁辯稱：是因為陳文志欠我錢
    ，所以他請我109年8月6日去他住處附近停車場拿錢，但因
    當時我正在上班，我就請我朋友陳明微去收錢，但後來沒收
    到；隔天陳文志又說要還我錢，我就親自過去收，但還是沒
    收到錢，說要明天再給我錢云云；㈡被告王文菁之辯護人為
    其辯稱：被告王文菁與陳文志間有債務糾紛，所以被告王文
    菁才會於109年8月7日前往該停車場向陳文志收取債務，且
    從監視器影像看不出有交易毒品及金錢之事實。且陳文志所
    述向被告購入甲基安非他命時間與被告王文菁所述購入毒品
    時間有誤，陳文志所述並不可採，再者，陳文志配合警方於
    109年8月10日調查被告王文菁時，並未發現被告王文菁有販
    賣毒品，可見被告王文菁確無販賣毒品之情事，公訴意旨未
    能詳實舉證被告王文菁存有販賣毒品故意及營利意圖，請為
    無罪諭知云云；㈢被告陳明微辯稱：109年8月6日那天是王文
    菁要去上大夜班，但陳文志要還錢給她，所以她就拜託我代
    她去找陳文志拿錢，我去到現場陳文志有請拿飲料請我喝，
    但說他沒有錢給王文菁，我跟陳文志不是很熟，我就離開了
    云云；㈣被告陳明微之辯護人為其辯稱：陳文志於偵查中已
    承認有借款尚未償還給被告王文菁，且被告王文菁亦表示確
    有委託被告陳明微於109年8月6日前往取款，復勘驗該停車
    場監視器影像後，無法確認雙方交付何物，無法佐證被告陳
    明微有交付第二級毒品給陳文志之行為，本案缺乏補強證據
    補強證人陳文志所述。證人陳文志於偵查及本院審理中所述
    109年8月6日與其交易之人亦陳述不一，與其交易者應非被
    告陳明微，請賜予無罪判決云云。經查：
　㈠被告陳明微有受被告王文菁指示於109年8月6日20時39分許騎
    乘車牌號碼000-000號機車前往位於新北市○○區○○路00巷0號
    旁之停車場與陳文志碰面等情，以及被告王文菁有於同年月
    7日20時47分許騎乘同部機車前往上開停車場與陳文至碰面
    等節，業據被告2人坦認不諱（見109年度偵字第43230號卷
    【下稱偵卷】第127頁、第137頁至第139頁、第211頁至第21
    2頁、第217頁至第219頁、本院卷第117頁、第199頁至第200
    頁、第357頁至第360頁），且有證人陳文志於偵查及本院審
    理中之證述（見偵卷第第155頁至第156頁、本院卷第419頁
    至第428頁），以及證人陳文志所持行動電話與被告王文菁
    聯繫之翻拍照片、被告王文菁持用門號之通聯調閱查詢單及
    行動上網數據、上開停車場監視器影像畫面、上開機車路線
    軌跡翻拍畫面、公路監理電子閘門查詢結果、本院111年5月
    31日勘驗筆錄及附件停車場監視器影像畫面1份在卷可憑（
    見109年度他字第6622號卷【下稱他卷】第35頁至第43頁、
    第77頁至第84頁、偵卷第47頁至第49頁、第63頁至第73頁、
    第185頁、本院卷第295頁至第296頁、第298頁至第319頁）
    ，此節事實，首堪認定。被告陳明微之辯護人雖以證人陳文
    志於本院審理中證稱其不確定109年8月6日停車場監視錄影
    器畫面與其碰面之女子為何人，他認為不是陳明微，故陳明
    微非當日與陳文志交易之人云云。惟除被告陳明微於本案中
    始終供於109年8月6日20時39分許在上開停車場與陳文志碰
    面之人確為其本人外（見偵卷第127頁、第217頁至第218頁
    、本院卷第117頁、第296頁至第297頁、第357頁至第359頁
    ），證人即共同被告王文菁於偵查中亦證稱其該日確有請陳
    明微前往該停車場與陳文志碰面等語（見偵卷第212頁），
    再參以該日停車場監視器影像畫面及本院勘驗結果，足認該
    次畫面中與陳文志碰面之人確為被告陳明微無訛。證人陳文
    志於本院審理中雖對該次停車場監視器錄影畫面所呈現與其
    碰面之人別有所誤認，但考量其於本院審理中作證之際與事
    發時間隔已久，其與被告陳明微又非熟識之人，故其於本院
    審理中對此有所誤述，尚屬常情，並非重大瑕疵，亦無從據
    此即認證人陳文志之證述即全然不可採信，更無從推翻有關
    109年8月6日20時39分許在該停車場與陳文志碰面者為被告
    陳明微之認定，故被告陳明微之辯護人此節所辯，並非可取
    。
　㈡又有關在停車場碰面原因及過程，證人陳文志於偵查中具結
    證稱：我與王文菁是透過共同朋友介紹，大約是於109年年
    中認識，我曾經向她購買過3、4次毒品，不是王文菁就是另
    一名女子和我見面交易，但我都是直接跟王文菁聯絡，並沒
    有與另一名女子聯絡，另一名女子只是和我見面時拿毒品給
    我並收錢，我當時向王文菁購買的交易地點在新北市○○區○○
    路00巷0號附近的停車場，因為我當時住在那裡，王文菁會
    騎乘機車過來。109年8月7日20時47分許停車場監視器錄影
    畫面中騎乘機車的人是王文菁，穿短褲的男子是我，我是用
    1,000元向王文菁購買0.5公克甲基安非他命，我與她都是用
    LINE聯絡。109年8月6日20時39分許停車場監視器錄影畫面
    中拍攝到的男子是我，這次是另一個體型較豐腴的女子過來
    拿毒品給我，交易約0.5公克的甲基安非他命，我不知道她
    的名字，她向我收錢後就離開等語（見109年度偵字第43230
    號卷第155頁至第156頁）；於本院審理中具結證稱：109年8
    月7日監視器影像畫面中穿藍色衣服的人是我，當時是王文
    菁拿東西即安非他命（我國毒品交易實務上多為甲基安非他
    命，惟施用毒品者常略稱為安非他命，下同）過來，我拿飲
    料和錢給她，我有時跟她拿1,000元或1,500元，這是我忘記
    多少錢了，我是要跟她買安非他命，買多少量我不記得了。
    109年8月6日監視器影像畫面中來交易的人也是王文菁，我
    拿飲料和錢給她，她給我安非他命，因為當時都一次買一點
    點，所以這兩天連續買。但時間過太久了，我認不出來109
    年8月6日這次是王文菁還是陳明微。我在偵查中都是照自己
    記憶所述等語（見本院卷第419頁至第428頁）。足見證人陳
    文志始終指證109年8月6日、7日均係其與被告王文菁以LINE
    先行聯繫交易甲基安非他命事宜，談定後，雙方即約在陳文
    志當時居所附近之停車場碰面交易，109年8月7日20時47分
    許係被告王文菁本人親自前來該停車場交易甲基安非他命。
    109年8月6日20時39分許來停車場交易甲基安非他命者，依
    證人陳文志於偵查中之指證係被告陳明微。兩次均係一手交
    錢，一手交貨等情明確。而證人陳文志於偵審中前後證述大
    致相符，且皆已具結擔保其證言屬實，無甘冒偽證罪責風險
    入被告等於罪之必要，且其乃係於109年8月10日20時10分許
    在其同意上門員警敲門查訪，交付吸食器1組後，為警查獲
    涉嫌違反毒品危害防制條例案件，於警詢再供出毒品上游為
    被告王文菁等情，業據其於本院審理中證述在卷（見本院卷
    第423頁），益徵證人陳文志係臨時為警查獲而供出上游，
    並非主動報案供出被告王文菁，是其所為對被告等人之指證
    ，實具一定之憑信性。
　㈢被告王文菁及其辯護人雖認陳文志與被告王文菁間有債務糾
    紛，是因此陷害才陷害被告王文菁云云，惟證人陳文志於偵
    查及本院審理中均證稱其與被告王文菁間無恩怨糾紛，只有
    因本案以外先前之毒品交易積欠王文菁1,000元等語（見偵
    卷第157頁、本院卷第419頁至第420頁、第422頁、第426頁
    ），堪認證人陳文志所積欠被告王文菁款項僅1,000元，為
    此低額債務即甘冒誣告、偽證等罪責風險設詞誣陷被告王文
    菁之可能性不高。另被告王文菁雖提出其與陳文志間之訊息
    對話翻拍照片欲證明陳文志係為債務才誣陷她云云，然觀諸
    該等訊息對話翻拍照片，其中部分係被告王文菁於陳文志10
    9年8月10日為警查獲後始為之單方片面指謫（見偵卷第21頁
    至第24頁），並非係為警查獲前之日常對話，可信度不高；
    又被告王文菁於109年9月16日雖有與陳文志聯繫並為要陳文
    志還款之表示，但對話中陳文志亦表同意，且後稱可以拿錢
    過去等情（見偵卷第25頁至第26頁），然此部分除同樣係陳
    文志為警查獲後兩人之對話，且未見證人陳文志有何拒絕還
    款或甚為怨懟之表示，尚不足以認定證人陳文志有為此誣陷
    被告王文菁之動機，是被告王文菁及其辯護人此部分所辯，
    並不可採。又被告王文菁之辯護人雖以陳文志配合警方於10
    9年8月10日調查被告王文菁時，並未發現被告王文菁有販賣
    毒品，可見被告王文菁確無販賣毒品之情事。查證人陳文志
    於本院審理中固曾證稱：109年8月10日警察來其租屋處時找
    到吸食器，有叫我打電話約王文菁出來，結果當時警方好像
    沒有搜到，我也不清楚等語（見本院卷第424頁），惟此與
    本案被告王文菁係於109年11月3日始到案調查製作警詢筆錄
    之時間不符（見偵卷第7頁），故是否確有搜索未果之情事
    ，已非無疑。且依被告王文菁於偵訊中經提示陳文志於109
    年8月10日為警查獲時警所翻攝陳文志行動電話與被告王文
    菁聯繫照片（見他卷第15頁，同他卷第33頁、偵卷第51頁）
    後，被告王文菁乃答稱：我大概記得他那天是晚上11點左右
    打電話給我要借錢，當時傳訊息的時候我跟他還沒見面，是
    約在他家那邊見面，但我後來沒有去，我後來還有傳訊息問
    他那麼晚了是否還要借等語（見偵卷第137頁），是依被告
    王文菁所述，其經陳文志聯繫後並未赴約，自無為警查獲攜
    帶毒品等情事之可能。又縱被告王文菁有赴約而為警搜索未
    果，亦僅能證明查獲當日未有毒品交易，而不足推定在此之
    前之109年8月6日、7日兩次在陳文志居所附近停車場碰面與
    毒品交易無關，被告王文菁辯護人此部分辯解仍非可採。
　㈣另參以停車場監視錄影器畫面及本院勘驗結果，其中於109年
    9月7日20時47分許，確實可見畫面中之A即王文菁原在停車
    場內所停之機車旁一側站立，不久後穿著藍色上衣之B即陳
    文志自畫面中央下方出現，左手拿著一物品，朝被告王文菁
    走去，兩人交談一會，陳文志即走到機車另一側，雙手拿著
    前開物品，再伸出右手將手中物品給與王文菁，王文菁左手
    似有收取陳文志交付物品之情形，同時，王文菁右手伸向陳
    文志左側下方附近，過程中可見王文菁右手似有物品，而後
    王文菁將手抽回，伸入自己外套右邊口袋，兩人相互交談一
    會，王文菁坐上機車持續與陳文志交談，至同時48分許發動
    機車開啟車燈後不久畫面結束；以及於109年8月6日停車場
    監視錄影器畫面中，可見畫面右方有一頭戴安全帽、身穿短
    袖上衣即迷彩造型長褲之人即陳明微站在機車旁，其先低頭
    看其左手所持之物，再抬頭轉向畫面左側後，將手中物品放
    進機車坐墊下的置物空間，此時，穿著藍色短袖上衣之人即
    陳文志，左手拿著長形物體，自左下方走進畫面中朝陳明微
    走去，陳明微以左手抓著衣服領口附近，右手伸進領口內似
    再取出物品，陳文志接近機車將左手伸向陳明微，將手中長
    方體物品遞給陳明微，陳明微以左手接過陳文志所遞之物，
    同時將從領口中取出的物以右手交給陳文志，陳文志以手接
    過該物，隨即放入褲子左邊口袋內，陳文志邊與陳明微交談
    ，邊離開機車往畫面左側離開，同時，陳明微將從陳文志手
    中所取得物品放入機車龍頭前的置物空間後，陳明微坐上機
    車後不久畫面結束。其中陳明微所交與陳文志之物品體積甚
    小，不及手的大小程度，有本院111年5月31日勘驗筆錄及附
    件停車場監視器影像畫面1份在卷可憑（見本院卷第295頁至
    第296頁、第298頁至第319頁）。是從上開畫面中所示被告2
    人分別與陳文志在停車場碰面時，其等各與陳文志均有當場
    交換手上物品之動作，已可明確佐證證人陳文志前揭證稱其
    有於上開時、地在場與被告2人交易甲基安非他命並給付價
    金等節，與事實相符，而可採信。被告等之辯護人為其等辯
    稱無明確毒品交易情事，無證據可補強證人陳文志指證云云
    ，尚非可採。
　㈤被告2人雖均辯稱其等會與陳文志碰面，是為向陳文志收取其
    積欠被告王文菁款項云云。⒈然被告王文菁⑴於偵查中供稱：
    109年8月6日這次是我請陳明微去幫我跟陳文志收錢，那天
    陳文志本來要還我2,000元，但陳明微跟我說她收到500元，
    其他花掉了，我自己也跟陳文志確認他只還我500元；109年
    8月7日我是去找陳文志收錢云云（見偵卷第212頁、第137頁
    ）；⑵於本院準備程序中則稱：109年8月6日因為陳文志請我
    去他住處拿錢，但我當時正在上班，所以我請陳明微去收錢
    ，後來陳明微回來後有跟我說沒有拿到錢。後來陳文志又說
    要還我1,000元，所以我自己過去，但還是沒收到，他說明
    天再給我云云。⒉而被告陳明微⑴於警詢時先稱：109年8月7
    日這次我是去跟綽號阿志男子拿欠張晏甄購買安非他命的錢
    ，我是去討錢，阿志拿飲料及錢給我，我拿菸給他云云（見
    偵卷第127頁）；⑵於偵訊中改稱：109年8月7日這次是王文
    菁叫我過去找陳文志，是王文菁在我面前打擴音電話聯絡陳
    文志，提到陳文志欠她錢，她向陳文志催討，陳文志說可以
    過去找她，王文菁要上班沒空，所以她請我過去。我過去後
    沒有拿到錢云云（見偵卷第218頁）；⑶於本院準備程序中稱
    ：109年8月7日這次是陳文志打電話跟王文菁聯繫說要還錢
    給王文菁，但因當時王文菁要去上大夜班，王文菁就拜託我
    去拿錢，要拿多少我想不起來，大約是幾千元而已。我到場
    後陳文志就拿1瓶飲料請我喝，陳文志說他有再打電話給王
    文菁說他沒錢可以給王文菁，所以我沒拿到錢，我就跟陳文
    志講說怎麼不跟王文菁說清楚，陳文志說他沒辦法，我跟陳
    文志不熟，所以我就回去跟王文菁說我沒拿到錢云云（見本
    院卷第117頁）；⑷於本院審理中以證人身分稱：當時是王文
    菁在我那邊，陳文志跟王文菁通電話，我不知道電話是那個
    男的，是講完後，王文菁才請我幫她跑一趟去跟他收錢，王
    文菁沒有跟我說要跟他收多少錢。陳文志到後先拿飲料給我
    ，我問他錢呢，他沒回答我，跟我要香菸，我就先拿給他，
    然後他抽菸時就說他再跟王文菁講就好了，我就很生氣說害
    我跑這趟幹嘛，我沒拿到錢，就回去了，之後有再轉告王文
    菁說沒拿到錢云云（見本院卷第262頁至第270頁）。綜合被
    告2人歷次說詞，其等關於109年8月6日陳明微該次是否有收
    到錢已然前後不一，且兩人就係王文菁打電話向陳文志聯繫
    索款或係陳文志打電話給王文菁稱要還款、王文菁聯繫陳明
    微時王文菁是否已上班等節，互核亦非一致，被告陳明微並
    就係張晏甄或王文菁要其與陳文志碰面等說法亦有出入，足
    見被告2人上開供述有諸多前後不合之處，無從互相佐為有
    利於其等2人說詞之憑證，尚難憑採。況且以其等後續所辯
    ，債主為被告王文菁，欠款者為陳文志，而陳文志所欲清償
    之款項金額亦不高，尚可透過匯款或由陳文志前去找王文菁
    等方式清償，卻先由債主即被告王文菁委請友人即被告陳明
    微特地前往陳文志居所附近停車場收款，且未詳細告知收款
    金額便利陳明微收取，而陳明微收款未果後，隔日被告王文
    菁未再行確認陳文志付款可能性高低，即再親自出馬收款仍
    未果，對照被告王文菁僅係欲收取1,000元款項，此等債務
    收取方式顯然過度大費周章，尚非合理，更徵其等上開說詞
    ，均係臨訟卸責之詞，不足採信。
　㈥又販賣毒品乃違法行為，交易雙方皆以隱匿秘密之方式而為
    ，且毒品無公定價格，每次購買價量，隨時可能依雙方關係
    深淺、資力、需求量及對行情之認知、來源是否充裕、查緝
    是否嚴緊，購買者被查獲時供述來源對象之可能性風險等因
    素之評估，因而異其標準，機動調整，非可一概而論。販賣
    毒品之利潤所得，除經坦承犯行或價量俱屬明確者外，本難
    查得實情，是以除非別有積極事證，足認係以同一價量委託
    代買、轉售或無償贈與，確未牟利以外，尚難執此遽認非法
    販賣毒品之證據尚有不足。查被告為有智識程度之成年人，
    對於毒品交易為檢警機關嚴予取締之犯罪，法律就此亦有重
    典處罰乙節，並無不知之理，此由被告2人於本案行為前，
    即皆曾因違反毒品危害防制條例案件，經法院論罪處刑在案
    等情可為佐證，有臺灣高等法院被告前案紀錄表1份存卷可
    查（見本院卷第21頁至第73頁），且本案2次毒品交易均為
    有償交易等節，業經本院認定如前，復陳文志僅為被告王文
    菁之普通友人，與被告陳明微更非熟識，均非被告2人之至
    親，倘非被告等可從中賺取差價或投機貪圖小利，豈有甘冒
    重典依購入價格轉售或代購之理，並特地親自前去與陳文志
    碰面交易，復本案又無其他積極事證，可認被告等係以同一
    價量受委託代買、轉售或無償贈與毒品給陳文志，是參照前
    述說明，被告2人就其等有參與之本案毒品交易，均具有從
    中獲利之意圖，亦堪認定。
　㈦綜上，本案事證明確，被告2人前開犯行均堪認定，皆應依法
    論科。又有關於交易毒品數量及金額，參以證人陳文志於偵
    查中記憶顯較為清晰，並採對被告等有利之認定，堪認本案
    2次毒品交易均係以1,000元之對價交易0.5公克之甲基安非
    他命。
三、論罪科刑：
　㈠被告王文菁就事實欄一、㈠及㈡所為，以及被告陳明微就事實
    欄一、㈠所為，均係犯毒品危害防制條例第4條第2項之販賣
    第二級毒品罪。被告2人因上開販賣第二級毒品犯行所持有
    第二級毒品之低度行為，均為其等各次販賣第二級毒品之高
    度行為所吸收，不另論罪。被告2人就事實欄一、㈠之販賣第
    二級毒品犯行間，有犯意聯絡及行為分擔，均應論以共同正
    犯。被告王文菁就所犯事實欄一、㈠及㈡犯行，犯意各別，行
    為互殊，應分論併罰。
　㈡刑法第59條規定犯罪之情狀可憫恕者，得酌量減輕其刑，其
    所謂「犯罪之情狀」，與同法第57條規定科刑應審酌之一切
    情狀，並非有截然不同之領域，於裁判上酌減其刑時，應就
    犯罪之一切情狀，予以全盤考量，審酌其犯罪有無可憫恕之
    事由（即有無特殊之原因與環境，在客觀上足以引起一般同
    情，以及宣告法定低度刑，是否猶嫌過重等等），以為判斷
    。而毒品危害防制條例第4條第2項之販賣第二級毒品罪，其
    法定刑為「無期徒刑或10年以上有期徒刑，得併科新臺幣1,
    500萬元以下罰金」，然同為販賣第二級毒品之人，其原因
    動機不一，犯罪情節未必盡同，或有大盤毒梟者，亦有中、
    小盤之分，甚或僅止於吸毒者友儕間為求互通有無之有償轉
    讓者亦有之，其販賣行為所造成危害社會之程度自屬有異，
    法律科處此類犯罪，所設之法定最低本刑相同，不可謂不重
    。於此情形，倘依其情狀處以有期徒刑，即足以懲儆，並可
    達防衛社會之目的者，自非不可依客觀之犯行與主觀之惡性
    二者加以考量其情狀，是否有可憫恕之處，適用刑法第59條
    之規定酌量減輕其刑，期使個案裁判之量刑，能斟酌至當，
    符合比例原則。查被告2人於本案所為之各次販賣第二級毒
    品犯行，考量其等本案所欲販售之毒品種類單一，販賣對象
    亦僅1人，尚非眾多，其等各次所販賣毒品之數量及金額非
    鉅，尚屬小額或零星販賣，犯罪情節難與大盤或中盤毒梟者
    相提併論，主觀惡性亦有區別。故衡之上情，倘處以販賣第
    二級毒品罪之法定最低刑度即有期徒刑10年，略嫌過重，而
    有情輕法重之情，爰均依刑法第59條規定酌減其刑。
　㈢爰以行為人之責任為基礎，審酌被告2人無視於政府禁毒政策
    ，竟於如事實欄一、㈠所示時、地共同販賣第二級毒品，及
    被告王文菁於事實欄一、㈡所示時、地販賣第二級毒品，助
    長毒品流通氾濫，所為實非可取，應皆予非難；兼衡其2人
    於本案行為前，均有施用毒品而違反毒品危害防制條例並經
    法院論罪處刑及執行之前案紀錄，素行非佳，但尚無販賣毒
    品之前案紀錄，有其等臺灣高等法院被告前案紀錄表存卷可
    參（見本院卷第21頁至第73頁），被告2人所自述之各自學
    歷、工作與家庭生活狀況（見本院卷第361頁），暨考量被
    告2人本案販賣毒品對象之人數、各次毒品交易數量、金額
    ，暨其等各次犯罪動機及目的，被告2人犯後均否認犯行之
    犯後態度等一切情狀，各量處如主文所示之刑。復為貫徹罪
    刑相當及比例原則，使其輕重得宜，罰當其罪，以實現刑罰
    權之公平正義，考量被告王文菁所犯各罪罪質之同質性，犯
    罪期間，責任非難重複之程度等一切情狀，爰再依據上開原
    則，定其應執行刑，以資懲儆。
四、沒收之說明：
　㈠查扣案之廠牌型號為SAMSUNG Galaxy A21s之行動電話1支，
    為被告王文菁與陳文志聯繫本案2次毒品交易時所用之物，
    業據被告王文菁供述在卷（見本院卷第200頁、第358頁至第
    359頁），是上開扣案行動電話1支屬被告王文菁犯本案販賣
    第二級毒品甲基安非他命犯行所用之物，應依毒品危害防制
    條例第19條第1項規定，於被告王文菁所犯各次犯行主文項
    下，宣告沒收。另宣告多數沒收併執行之規定，既因沒收已
    非屬從刑，並非數罪併罰，已由原刑法第51條第9款移列至
    同法第40條之2，並明定宣告多數沒收者，併執行之，故數
    罪併罰定應執行刑時，爰無庸就多數沒收合併宣告，附此敘
    明。
　㈡另被告王文菁因本案2次販賣第二級毒品犯行所獲取之價金各
    1,000元，屬其因犯上開犯行之犯罪所得，雖未扣案，仍應
    依刑法第38條之1第1項前段、第3項規定，分別於其各次所
    犯販賣第二級毒品犯行主文項下，宣告沒收，於全部或一部
    不能沒收或不宜執行沒收時，追徵其價額。
　㈢另其餘扣案之電子磅秤1台、注射針筒1支、被告陳明微之行
    動電話2支，依現有卷內事證，無足證明與本案被告2人販賣
    第二級毒品犯行相關，爰不於本案中宣告沒收。
據上論斷，應依刑事訴訟法第299條第1項前段，毒品危害防制條
例第4條第2項、第19條第1項，刑法第11條、第28條、第59條、
第51條第5款、第38條之1第1項前段、第3項，判決如主文。
中　　華　　民　　國　　111 　年　　9 　　月　　20　　日
                  刑事第九庭    審判長法　官  何燕蓉
　　　　　　　　　
　　　　　　　　　                    法  官  林翊臻
　　　　　　　　　
　　　　　　　　　                    法  官  林米慧
上列正本證明與原本無異。
如不服本判決，應於判決送達後20日內敘明上訴理由，向本院提
出上訴狀 (應附繕本) ，上訴於臺灣高等法院。其未敘述上訴理
由者，應於上訴期間屆滿後20日內向本院補提理由書「切勿逕送
上級法院」。
                                      書記官  蔡忠衛
中　　華　　民　　國　　111 　年　　9 　　月　　21　　日
附錄本案論罪科刑法條全文：
毒品危害防制條例第4條
製造、運輸、販賣第一級毒品者，處死刑或無期徒刑；處無期徒
刑者，得併科新臺幣3千萬元以下罰金。
製造、運輸、販賣第二級毒品者，處無期徒刑或10年以上有期徒
刑，得併科新臺幣1千5百萬元以下罰金。
製造、運輸、販賣第三級毒品者，處7年以上有期徒刑，得併科
新臺幣1千萬元以下罰金。
製造、運輸、販賣第四級毒品者，處5年以上12年以下有期徒刑
，得併科新臺幣5百萬元以下罰金。
製造、運輸、販賣專供製造或施用毒品之器具者，處1年以上7年
以下有期徒刑，得併科新臺幣1百50萬元以下罰金。
前五項之未遂犯罰之。